臺灣花蓮地方法院刑事判決　　　　　　　　　　　　　九十三年度簡上字第七五號
　　上　訴　人
　　即　被　告　甲○○
右列上訴人因傷害案件，不服本院花蓮簡易庭中華民國九十三年四月二十一日九十三
年度花簡字第一四三號之第一審判決（臺灣花蓮地方法院檢察署檢察官聲請簡易判決
處刑書案號：九十二年度偵字第二八四七號），提起上訴，本院管轄之第二審合議庭
判決如左︰
    主  文
原判決撤銷。
甲○○傷害人之身體，處拘役參拾日，如易科罰金，以參佰元折算壹日。緩刑貳年。
    事  實
一、甲○○於民國九十二年九月十四日晚間七時許，在花蓮縣吉安鄉○○○街六巷與
    建國路一段六十二巷口，因不滿乙○○之車輛防盜器持續發出聲響，而與乙○○
    發生口角，竟基於傷害之犯意，徒手毆打乙○○之臉部一下，致乙○○受有左臉
    鈍傷之傷害。
二、案經乙○○訴由花蓮縣警察局吉安分局報告臺灣花蓮地方法院檢察署檢察官偵查
    聲請簡易判決處刑。
    理  由
一、右揭事實，業據被告迭於警詢、偵查及本院訊問時均坦承不諱，核與告訴人乙○
    ○指訴及證人張家容、黃昭南證述之情節相符，並有診斷證明書乙紙附卷可證，
    是被告之自白核與事實相符，應可採信。則本件事證已臻明確，被告之犯行堪以
    認定，應予依法論科。
二、核被告甲○○所為，係犯刑法第二百七十七條第一項之傷害罪。原審認被告本件
    犯行事證明確，予以論罪科刑，固非無見。然按刑法第五十七條之規定，法院於
    科刑時應審酌犯罪之動機、目的、手段及被告之生活狀況、智識程度、犯罪所生
    損害及犯後之態度等一切情狀，為科刑輕重之標準。而依前述，被告雖徒手毆打
    告訴人，惟告訴人僅受有左臉鈍傷之傷害，該受傷之情節並非嚴重，且被告因一
    時口角與告訴人發生爭執，及其犯罪情狀亦非惡性重大，原審處被告有期徒刑三
    月，似嫌過重，洵有未洽，而被告即上訴人據此提起上訴，指摘原審判刑過重，
    且其與告訴人業已達成民事和解並賠償告訴人新臺幣（下同）三萬元，故請求給
    予緩刑之機會等語，此有本院九十三年度花小字第二三二號和解筆錄乙紙附卷可
    稽。從而，被告上訴指摘原審判決量刑過重，為有理由，自應由本院予以撤銷改
    判。爰審酌被告之素行尚可，且犯罪之情狀並非重大，而告訴人所受傷勢亦並非
    嚴重，以及被告犯後坦承犯行，態度良好，顯有悔意等一切情狀，量處如主文第
    二項所示之刑，並諭知易科罰金之折算標準。末查，被告未曾受有期徒刑以上刑
    之宣告，此有臺灣高等法院被告全國前案紀錄表乙紙在卷可按，其偶罹犯本罪，
    經此審偵之教訓，今後自當知所警惕，而無再犯之虞，並衡酌被告業已與告訴人
    達成和解，且於九十三年六月十六日給付三萬元予告訴人以賠償所受損害，已如
    前述，本院綜核上開各項情狀，認前開對被告所宣告之刑，以暫不執行為適當，
    爰併宣告緩刑二年，以啟自新。
據上論斷，應依刑事訴訟法第四百五十五條之一第一項、第三項、第三百六十九條第
一項前段、第三百六十四條、第二百九十九條第一項前段，刑法第二百七十七條第一
項、第四十一條第一項前段、第七十四條第一款，罰金罰鍰提高標準條例第一條前段
、第二條，判決如主文。
本案經檢察官丙○○到庭執行職務。
中      華      民      國      九十三      年      八      月    六    日
                                臺灣花蓮地方法院刑事第三庭
                          審判長法官  鄭培麗
                                    法      官  陳雅敏
                                    法      官  饒金鳳
右正本證明與原本無異。
本件不得上訴。
                                    法院書記官
中      華      民      國      九十三      年      八      月    六    日
